【裁判字號】    89,交易,93
【裁判日期】    890803
【裁判案由】    過失傷害
【裁判全文】
臺灣屏東地方法院刑事判決                          八十九年度交易字第九三號
    公  訴  人  臺灣屏東地方法院檢察署檢察官
    被      告  丙○○○
右列被告因過失傷害案件，經檢察官提起公訴（八十九年度偵字第一六九○號），本
院判決如左：
    主  文
丙○○○因過失傷害人之身體，處罰金參仟元，如易服勞役，以參佰元折算壹日。
    事  實
一、丙○○○於民國八十八年八月二十五日下午三時四十五分許，騎乘車牌號碼ＰＤ
    Ｎ─一三三號機車，沿屏東市○○路往自由路，由南往北方向行駛，於途經復興
    路與自立路口時，本應注意機車行進中駕駛人應注意車前狀況，隨時採取必要安
    全措施，以防止危險之發生。而依當時情形又無不能注意之情事，惟竟疏於注意
    ，而貿然通過交岔路口，致閃避不及，而撞及亦疏未注意支線車應讓幹道車先行
    且無駕駛執照之乙○○所騎乘，沿自立路往復興路，由西往東方向行駛至該處，
    牌照ＷＥＤ─二一七號機車，致乙○○倒地並受有右手橈骨骨折、右手第三、四
    指近端指骨骨折等傷害。
二、案經乙○○訴由屏東縣警察局屏東分局報請臺灣屏東地方法院檢察署檢察官偵查
    起訴。
    理  由
一、訊據被告丙○○○對在右揭時、地騎乘機車與告訴人乙○○之機車擦撞等事實固
    坦承不諱。惟矢口否認其有何過失傷害犯行，辯稱：當時伊已過了十字路口，係
    告訴人機車突然從巷口出來撞到伊的後輪，伊並無過失等語。惟查右揭犯罪事實
    業據告訴人乙○○指述甚詳，而案發後被告曾向到瑒處理之警員自陳伊當時看見
    「前面」有車，惟因閃避不及才撞及等情，復據證人即案發後到現場處理之警員
    甲○○到庭證述明確。由此足認被告行駛上開地點時，確實並未注意車前狀況即
    貿然通過路口。是被告辯稱係由告訴人撞及伊所騎乘機車之後輪云云即便屬實，
    亦不得資為認定被告並無過失之依據。此外，尚有驗傷診斷書、道路交通事故調
    查報告表各一紙暨照片四幀在卷足憑。
二、按汽車（含機器腳踏車）行駛時，駕駛人應注意車前狀況，並隨時採取必要之安
    全措施，道路交通安全規則第九十四條三項定有明文。被告於右揭時、地駕車，
    本應注意遵守前開規定，且當時天候晴朗、道路無障礙物、視距良好、有閃光號
    誌，並無不能注意之情事，惟竟疏於注意警戒車前，採取適當之安全措施，致撞
    及告訴人乙○○並致告訴人受有前開傷害，其有過失，已灼然甚明。且本件車輛
    事故經送台灣省高屏澎區車輛行車事故鑑定委員會，對被告責任之鑑定亦與本院
    持同一見解，茲有該委員會高屏澎鑑字第八九○五二六號鑑定書一份在卷可憑。
    而告訴人所受傷害確係由被告之過失行為所致，亦據卷附道路交通事故調查報告
    表記載明確，由此足認被告之過失行為與告訴人所受傷害間實有相當之因果關係
    。是本件事證已臻明確，被告犯行洵堪認定。又被告既有過失已如前述，即不得
    因告訴人係無駕駛執照及行駛支線未讓幹線道車先行之與有過失，而藉以免除刑
    事責任，附此敘明。
三、本案被告丙○○○駕車肇事，致告訴人受傷，核其所為，係犯刑法第二百八十四
    條第一項前段之普通過失傷害罪。茲審酌被告並無前科、其過失之程度、尚未與
    告訴人達成和解、告訴人就本件車禍之發生亦同有疏失、及告訴人受傷情形等一
    切情狀，爰量處如主文所示之刑，並諭知易服勞役之折算標準，以資警惕。
據上論斷，應依刑事訴訟法第二百九十九條第一項前段，刑法二百八十四條第一項前
段、第四十二條第二項，罰金罰鍰提高標準條例第一條前段、第二條，判決如主文。
本案經檢察官呂乾坤到庭執行職務。
中      華      民      國      八十九      年      八    月      三    日
                                      臺灣屏東地方法院交通法庭
                                          審判長法  官  潘正屏
                                                法  官  莊鎮遠
                                                法  官  王以齊
右正本證明與原本無異。
對於本判決如有不服應於收受送達後十日內向本院提出上訴書狀上訴於台灣高等法院
高雄分院並按他造當事人之人數附具繕本。
                                                 書記官   林天化
中      華      民      國      八十九      年      八    月     三    日
附錄本判決論罪之法條：
刑法二百八十四條第一項前段
因過失傷害人者，處六月以下有期徒刑、拘役或五百元以下罰金。


司法院資訊處製作；財團法人民間司法改革基金會備份。
